臺灣彰化地方法院行政訴訟判決
109年度交字第113號
原      告  張訓嘉  
被      告  交通部公路總局臺中監理所

代  表  人  魏武盛（所長）

訴訟代理人  莊琬婷  
            李榮勝  
上列當事人間交通裁決事件，原告不服被告民國109年11月12日
彰監四字第64-13A189637號裁決，提起行政訴訟，本院判決如下
：
    主  文
原告之訴駁回。
訴訟費用新臺幣參佰元由原告負擔。
    事實及理由
壹、程序方面：
　　原告經合法通知，未於言詞辯論期日到場，核無行政訴訟法
    第236條、第218條準用民事訴訟法第386條各款所列情形，
    爰準用民事訴訟法第385條第1項前段規定，依被告之聲請，
    由其一造辯論而為判決。
貳、實體方面：
一、事實概要：
    原告張訓嘉於民國109年8月11日9時32分許，駕駛車牌號碼0
    00-000號普通重型機車（下稱系爭機車），行經彰化縣埔心
    鄉明聖路4段15巷口，因「騎乘普通重型機車經巡邏員警攔
    查不停...(鳴笛、擴音器喊叫)」之違規事由，經彰化縣警
    察局溪湖分局員警製開I3A189637號違反道路交通管理事件
    通知單（下稱違規通知單）逕行舉發，原告於期限內到案聽
    候裁決，被告交通部公路總局臺中監理所認原告有「違反處
    罰條例之行為，拒絕停車接受稽查而逃逸」、「駕駛非其駕
    駛執照種類之車輛，違規應受吊扣駕駛執照處分」之違規，
    乃依道路交通管理處罰條例（下稱同條例）第60條第1項前
    段、第68條第2項前段規定，於109年11月12日，以彰監四字
    第64-I3A189637號違反道路交通管理事件裁決書(下稱原處
    分)，裁處原告罰鍰新臺幣（下同）10,000元，記違規點數5
    點。原告不服原處分，提起本件行政訴訟。
二、本件原告主張略以：
(一)原告於109年8月11日上午9時30分許途經彰化縣埔心鄉明聖
    路4段15巷時遇到警車鳴笛，由於該路段過於狹窄，遂持續
    前行直至轉角寬敞處，停車等待員警前來，並配合員警實施
    酒測，經測後酒測值並未違規，員警遂稱其拒檢而為舉發。
    原告對員警攔停稽查過程完全配合，並無「拒絕停車接受稽
    查而逃逸」之舉動。
(二)警車從經口村福神宮出來就和原告相遇了，他看原告可能有
    喝酒就轉頭一路跟在原告後面約2公里，要看原告機車車牌
    ，以利沒捉到原告就以逃跑罰一至三萬，根本不是方向燈的
    問題，而是要捉酒駕，因為原告申訴後員警看密錄器一個月
    後再補開罰單，警車鳴笛聲原告也未聽到，原告向後看沒看
    到，因為前面牆連續轉彎，且路很窄，原告過彎後停下來看
    沒有跟來，原告就走了，在50公尺處回頭看一名員警在跑，
    原告停下來問他原告有甚麼違規，他就問原告是不是有喝酒
    ，叫原告一定要酒測，不然就罰18萬，原告吹了酒測器為0.
    10，就開原告拒絕受檢，酒測時原告堂兄弟都在旁，那不是
    無尾巷，是原告家對外三台機車可行之路，如要跑他是追不
    到的。並聲明：原處分撤銷，訴訟費用由被告負擔。
三、被告則答辯以：
(一)查原告駕駛系爭機車於上開時、地，有「違反本條例，拒絕
    停車接受稽查而逃逸」之違規，經員警填製上揭違規通知單
    舉發，且查復違規屬實。本件既有上揭違規通知單、採證光
    碟影片以及舉發機關109年10月6日溪警分五字第1090019228
    號函等件在卷可佐，違規事實應堪認定。
(二)原告駕駛系爭機車行經彰化縣埔心鄉西安南路上欲右轉埔心
    鄉明聖路4段15巷口未打方向燈，警方見其違規，隨即跟在
    其後，並鳴警笛使用擴音器呼喊系爭機車靠邊停車受檢，由
    採證影像可知，原告頻頻回頭查看，明知有警車欲攔查，仍
    持續沿巷弄駛離現場躲避警方取締，直至駛進無尾巷才不得
    已停下受檢，系爭機車有違反同條例之行為，拒絕停車接受
    稽查而逃逸之情，至為明確。本件係舉發機關本於維護交通
    秩序及行車安全等職責所為之交通違規舉發內容，自應受到
    合法、正確之推定，是被告對於原告所作之裁決處分，於法
    應無違誤。
(三)被告並答辯：駁回原告之訴，訴訟費用由原告負擔。
四、本院之判斷：
(一)按同條例第60條第1項前段、第68條第2項前段規定：「汽車
    駕駛人，駕駛汽車有違反本條例之行為，經交通勤務警察或
    依法令執行交通稽查任務人員制止時，不聽制止或拒絕停車
    接受稽查而逃逸者，除按各該條規定處罰外，處一萬元以上
    三萬元以下罰鍰，並吊扣其駕駛執照六個月」、「領有汽車
    駕駛執照之汽車駕駛人，除駕駛聯結車、大客車、大貨車外
    之非其駕駛執照種類之車輛，違反本條例及道路交通安全規
    則之規定，應受吊扣駕駛執照情形時，無因而肇事致人受傷
    或重傷者，記違規點數五點。」
(二)本件如事實概要欄所述之事實，為兩造所不爭執，並有上開
    違規通知單、原處分之裁決書、送達證書各1份附卷可稽，
    堪以認定。是本件之爭執在於原告有無拒絕停車接受稽查而
    逃逸、駕駛非其駕駛執照種類之車輛之違規行為？
(三)經本院勘驗員警行車紀錄器及密錄器影片，結果顯示：
　　檔案：行車紀錄器   
時   間 內    容 09：33：38至 09：33：39　 畫面V1中，警車前方可見原告身穿紅色上衣，正騎乘機車欲右轉。 09：33：40至 09：33：47　 員警發現原告右轉未打方向燈，亦右轉緊跟在後。 09：33：48至 09：33：49　 畫面V3中可見，原告此時轉頭向後看向警車方向。 09：33：50至 09：34：02　 原告沿路繼續駕駛機車，警車緊跟在後。 09：34：03至 09：34：04　 畫面中可見，警車停下後，有一名員警下車跑下原告駕駛機車的方向。 09：34：05至 影片結束　　 警車靜止中。 
    檔案：密錄器    
時   間 內    容 09：37：48至 09：38：00 員警：快，不攔嗎？對，往前。員警此時按喇叭、鳴笛並使用擴音器喊：車號000-000停車，命原告駕駛之機車靠右停車。 09：38：02至 09：38：08　 員警不斷持續大喊：停車。 09：38：09至 09：38：20　 員警快速下車上前追捕原告，員警快速跑向原告騎車方向，在後追趕。 09：38：21至 09：38：55　　 員警：你要跑去哪裡？員警在無尾巷攔查到原告騎乘之機車，員警詢問原告為何不停車，並表示因原告攔查未停車，會製單舉發。 
    查上開畫面尚屬流暢，且其場景、光影、色澤均屬正常，難
    認有何經修改、剪接或變造等人為造作之情。
(四)上揭「行車紀錄器」勘驗畫面中，員警駕駛警車沿路追逐原
    告，【09：33：48至09：33：49】（下稱A段）原告曾轉頭
    看後方，「密錄器」勘驗畫面中，【09：37：48至09：38：
    00】及【09：38：02至09：38：08】（下稱B、C段）員警持
    擴音器要求原告停車，是原告應能知悉員警在後有攔查之意
    ，而原告未予置理，持續往前行進，所為自屬「拒絕停車接
    受稽查而逃逸」之違規行為，至原告主張：（A段）我要轉
    彎前行才不會被撞，（B、C段）我後來還是有停下來云云，
    顯屬避重就輕之詞，毫無足採。
(五)又原告曾因「汽車駕駛人酒精濃度超過規定標準」之違規事
    由，遭被告註（吊）銷駕駛執照乙節，有駕駛人基本資料、
    被告彰監四字第裁64-I00000000號裁決書各1份在卷可考，
    而上開裁決書已於102年11月1日寄存送達於埔心郵局乙節，
    有被告送達證書1紙存卷可參，依行政程序法第74條第1、2
    項之規定，自屬合法送達，是原告主張：我不知道駕照被註
    銷，我沒有接到通知云云，與事實不符，亦非可採。
五、綜上所述，原告確有於上揭時、地，「未依規定打方向燈右
    轉並拒絕停車接受員警稽查而逃逸」以及「駕駛非其駕駛執
    照種類之車輛，違規應受吊扣駕駛執照處分」之違規行為，
    被告以原處分對原告裁處罰鍰10,000元，記違規點數5點，
    核無違誤，原告之訴為無理由，應予駁回。
六、本件事證已臻明確，兩造其餘主張及陳述，經核於判決結果
    不生影響，爰不逐一論列，附此敘明。
七、本件第一審裁判費300元，應由原告負擔，爰確定第一審訴
    訟費用額如主文第2項所示。
據上論結，本件原告之訴為無理由，依行政訴訟法第98條第1項
前段、第237條之8第1項，判決如主文。
中    華    民    國    110    年     7    月    26   日
                        行政訴訟庭  法  官  張鶴齡
以上正本證明與原本無異。
如不服本判決，應於送達後20日內向本院提出上訴狀，其未表明
上訴理由者，應於提出上訴後20日內向本院補提理由書(須按他
造人數附繕本)。上訴理由應表明原判決所違背之法令及其具體
內容，或依訴訟資料可認為原判決有違背法令之具體事項。　
中　　華　　民　　國　　110 　年　　7 　　月　　26　　日
                                    書記官  黃當易